【裁判字號】    90,訴,263
【裁判日期】    900824
【裁判案由】    搶奪
【裁判全文】
臺灣板橋地方法院刑事判決                            九十年度訴字第二六三號
    公  訴  人  臺灣板橋地方法院檢察署檢察官
    被      告  丙○○
右列被告因搶奪案件，經檢察官提起公訴（八十九年度偵字第六八二四號），本院判
決如左：
    主  文
丙○○共同連續意圖為自己不法之所有，而搶奪他人之動產，處有期徒刑壹年。
    事  實
一、丙○○與甲○○（另經本院判決確定）共同基於意圖為自己不法之所有之犯意聯
    絡，並基於概括犯意，於民國八十八年十一月間某日起至八十九年二月十日間，
    連續在台北縣五股、三重、泰山、林口、蘆洲等地，先共同以一人把風，另一人
    以機車鑰匙插入電門發動機車之方式，竊取車號不詳之機車，再以一人駕車，後
    座之人出手搶奪之方式，共乘機車，趁路人不備之際，連續搶奪不詳之獨行婦人
    財物六次，再於八十九年二月十一日，先由丙○○在蘆洲以其所有之機車鑰匙插
    入電門發動機車，甲○○把風之方式，竊取車號不詳之機車一輛，在八十九年二
    月十二日十時許，於台北縣蘆洲市○○路三一號前，由甲○○騎乘機車後載丙○
    ○，見柯陳秀月獨自一人背著皮包步行，由丙○○出手搶奪柯陳秀月所有之皮包
    一個（內有現金新台幣一萬七千元、台北銀行提款卡、中國信託商業銀行ＶＩＳ
    Ａ信用卡、新光三越卡、太平洋崇光百貨卡、禮券三十六張、行動電話一支、花
    旗銀行ＶＩＳＡ信用卡），得手後將皮包及證件丟棄並朋分其內現金及行動電話
    花用。嗣於八十九年二月十七日十六時許，在台北市○○路一八０巷十六弄三號
    三樓，為警查獲張瑞誠（另案處理），起出柯陳秀月遭搶之花旗銀行ＶＩＳＡ信
    用卡，並循線於同年二月十八日八時許，在台北縣八里鄉○○路七七巷三九號查
    獲甲○○，而查知上情。
二、案經被害人柯陳秀月訴由台北縣警察局海山分局暨台北市政府警察局移送台灣板
    橋地方法院檢察署檢察官偵查起訴。
    理  由
一、訊據被告丙○○就右揭事實於本院審理中坦承不諱，核與被害人柯陳秀月於警訊
    中證述之情節、證人甲○○、董建明於警訊及本院訊問時證述之情節互核相符。
    被害人柯陳秀月固於警訊中指認係甲○○、乙○○共同行搶，惟柯陳秀月自承其
    係被人由背後行搶，動作很快，只見二名身著黑色衣服、頭戴安全帽之青年人所
    為等情，足徵行搶過程係瞬間而為，柯陳秀月無法看清行搶之人自屬常情，其就
    董建明相貌所作指認應屬誤認。至被告自承曾於上揭時、地行竊機車、進而搶奪
    路人財物七、八次，雖自陳因時隔已久而犯案多次，已無法記憶清楚，並稱竊得
    之機車、搶得之財物除現金朋分花用完畢外，其餘均予丟棄，亦未據被害人提出
    告訴，惟被告與證人甲○○就前揭事實之供述既互核大致相符，又與經柯陳秀月
    指證之犯行情節類似，此外並有贓物認領保管收據一件附卷可稽，足見被告前揭
    自白與事實相符，堪予採信。本件事證明確，被告犯行已堪認定，自應依法論科
    。
二、核被告丙○○所為，係犯刑法刑法第三百二十條第一項普通竊盜罪及第三百二十
    五條第一項之搶奪罪。被告與甲○○所犯上開二罪間，互有犯意之聯絡與行為之
    分擔，均為共同正犯。被告所犯上開竊盜罪、搶奪罪先後多次犯行，時間緊接，
    所犯構成要件相同，顯係基於概括犯意反覆為之，為連續犯，應依刑法第五十六
    條之規定，均以一罪論，並各加重其刑。又被告所犯上開二罪間，有方法結果之
    牽連關係，應依刑法第五十五條之規定從一重之搶奪罪處斷。至被告基於概括犯
    意，於八十八年十一月間某日起至八十九年二月十一日間於上揭時、地之竊盜、
    搶奪犯行，雖未據起訴，惟與前揭起訴部分有牽連犯、連續犯之裁判上一罪關係
    ，自為起訴效力所及，本院自應一併審論，併此敘明。爰審酌被告連續夥同共犯
    竊盜、搶奪多次，嚴重危害社會治安，不容輕縱，復衡其前無犯罪紀錄，有台灣
    高等法院檢察署刑案紀錄簡覆表可佐，犯案時甫年滿十八歲，經查獲後雖矢口否
    認，惟終知於事證明確時坦承犯行，非無悔意等一切情狀，從輕量處如主文所示
    之刑，以示薄懲，並勵自新。至被告竊盜機車所用之鑰匙一把係被告所有，供犯
    罪所用之物，業經被告供明在卷可按，惟其自陳該鑰匙於換機車時業已遺失，爰
    不併予宣告沒收，附此敘明。
據上論斷，應依刑事訴訟法第二百九十九條第一項前段，刑法第二十八條、第五十六
條、第三百二十條第一項、第三百二十五條第一項、第五十五條，罰金罰鍰提高標準
條例第一條前段，判決如主文。
本案經檢察官呂永魁到庭執行職務
中      華      民      國    九十      年      八      月    二十四    日
                                      臺灣板橋地方法院刑事第五庭
                              法  官  王  偉  光
右正本證明與原本無異。
如不服本判決，應於判決送達後十日內，向本院提出上訴狀。
                                          書記官  陳  怡  君
中      華      民      國    九十      年      八      月    二十四    日
附錄本案論罪科刑法條全文
中華民國刑法第三百二十條
 (普通竊盜罪、竊佔罪)
意圖為自己或第三人不法之所有，而竊取他人之動產者，為竊盜罪，處五
年以下有期徒刑、拘役或五百元以下罰金。
意圖為自己或第三人不法之利益，而竊佔他人之不動產者，依前項之規定
處斷。
前二項之未遂犯罰之。
中華民國刑法第三百二十五條
 (普通搶奪罪)
意圖為自己或第三人不法之所有，而搶奪他人之動產者，處六月以上五年
以下有期徒刑。
因而致人於死者，處無期徒刑或七年以上有期徒刑，致重傷者，處三年以
上十年以下有期徒刑。
第一項之未遂犯罰之。


司法院資訊處製作；財團法人民間司法改革基金會備份。
